# 评估转让表外无形资产账务处理

提问人：lxykevinjj 时间：2023-02-26 00:49:18
陈版，您好。
A公司拟将享有的专利权以评估价格转让给同一控制下的关联方B公司，该专利是前期费用化形成，账面无价值，属于表外无形资产。请问转让时候以评估价值转让，账务处理是：
借：银行存款
贷：资本公积还是资产处置收益？
A观 点点：：该项属于资产转让，因此应计入资产处置收益；准则依据：“资产处置收益：(二)处置未划分为持有待售的固定资产、在建工程、生产性生物资产及无形无形 资产 而产生的处置利得或损失。”
B观 点点：：认为应该计入资本公积，因为“资本公积其主要包括资本溢价（股本溢价）和直接计入所有者权益的利得和损失等，其中资本溢价是由于溢价发行股票以及超额缴入资本造成的，而直接而直接 计 入所有者 权 益利得和 损 失是指不应该计 入当期入当期 损 益、会益、会 导 致所有者 权 益益 发 生生增减增减 变动 的、与所有者投入 资 本或者向所有者分配利 润 无无关关的利得或者损 失失。”
希望陈版予以指导为盼，另外是否可以总结下，在常见的案例中，什么情况下计入资本公积？ 谢谢陈版。

回答人：chenyiwei
如果该交易对双方而言具有合理商业理由和商业实质，且作价公允的，则处置方可确认处置损益。反之按权益性交易处理。